【裁判字號】    95,撤緩,127
【裁判日期】    951227
【裁判案由】    撤銷緩刑
【裁判全文】
臺灣桃園地方法院刑事裁定             95年度撤緩字第127號
聲  請  人  臺灣桃園地方法院檢察署檢察官
受  刑  人  甲○○
                    國民
                      號
上列聲請人因受刑人犯持有毒品罪（臺灣桃園地方法院九十五年
度桃簡字第一四二三號），聲請撤銷緩刑之宣告（九十五年度執
聲字第二００三號），本院裁定如下：
    主  文
甲○○之緩刑宣告撤銷。
    理  由
一、聲請意旨（含補充理由書，略以）：受刑人甲○○前因犯槍
    砲案件，經臺灣桃園地方法院以九十四年度訴字第七二八號
    判處有期徒刑一年，併科罰金新臺幣六萬元，緩刑四年，於
    九十四年九月十三日確定在案。乃於緩刑期前即九十四年七
    月三日更故意犯持有第一級毒品罪，經臺灣桃園地方法院於
    九十五年六月三十日，以九十五年桃簡字第一四二三號判處
    拘役五十九日，於九十五年八月二十四日確定。又受刑人於
    緩刑期內之九十五年六月十九日，因施用第二級毒品安非他
    命，復經臺灣桃園地方法院於同年十一月六日，以九十五年
    度桃簡字第二二四一號簡易判決，判處得易科罰金之有期徒
    刑四月確定。又受刑人尚於緩刑期內犯有公共危險罪，經法
    院判處罰金一萬元、另犯竊盜罪，經判處有期徒刑一年十月
    等情。受刑人先後犯數罪，顯見其品行不佳，是本件受刑人
    絕非偶蹈法網或惡性輕微有所悔悟，自有執行刑罰之必要，
    爰依新修正刑法第七十五條之一第一項第一款及刑事訴訟法
    第四百七十六條之規定，聲請將上述緩刑之宣告予以撤銷等
    語。
二、查刑法第七十五條及第七十五條之一雖於九十四年二月二日
    修正公佈，並自九十五年七月一日施行，惟按於九十四年一
    月七日刑法修正施行前，受緩刑之宣告，九十四年一月七日
    修正刑法施行後，仍在緩刑期內者，適用九十四年一月七日
    修正施行之刑法第七十五條、第七十五條之一及第七十六條
    規定，刑法施行法第六條之一定有明文。本件受刑人甲○○
    所犯槍砲案件，經本院於九十四年八月十日以九十四年訴字
    第七二八號判處有期徒刑一年二月，併科罰金新台幣六萬元
    ，緩刑四年，並於同年九月十三日確定，此有卷附之上述判
    決書正本及臺灣高等法院被告前案紀錄表在卷可稽，是本件
    受刑人係九十四年一月七日修正刑法施行前，受緩刑之宣告
    ，而於九十四年一月七日修正刑法施行後，受刑人所涉上述
    槍砲案件仍於緩刑期間內，依前述規定及說明，自應適用修
    正後之刑法第七十五條、第七十五條之一之規定，合先敘明
    。
三、次按受緩刑之宣告而於緩刑前因故意犯他罪，在緩刑期內受
    得易科罰金之有期徒刑、拘役或罰金之宣告確定；或緩刑期
    內因故意犯他罪，而在緩刑期內受得易科罰金之有期徒刑、
    拘役或罰金之宣告確定者。足認原宣告之緩刑難收其預期效
    果，而有執行刑罰之必要者，得撤銷其宣告。又該撤銷之聲
    請，於判決確定後六個月內為之。刑法第七十五條之一第一
    項第一款、第二款及第二項分別定有明文。又緩刑之宣告應
    撤銷者，由受刑人所在地或其最後住所地之地方法院檢察官
    聲請該法院裁定之，刑事訴訟法第四百七十六條亦定有明文
    。
四、經查：
  (一)受刑人甲○○因犯槍砲案件，經本院以九十四年度訴字第七
    二八號判處有期徒刑一年二月，併科罰金新台幣六萬元，緩
    刑四年，並於九十四年九月十三日確定。其於緩刑前之九十
    四年七月三日晚間六時五分許，另犯持有第一級毒品罪，經
    本院以九十五年度桃簡字第一四二三號判處拘役五十九日，
    如易科罰金以三百元（即新台幣九百元）折算一日，並於九
    十五年八月二十四日確定，有前述兩份判決及臺灣高等法院
    全國前案紀錄表各一份在卷可稽。故本件尚非「應」撤銷緩
    刑宣告之案件；依修正後刑法第七十五條之一第一項第一款
    規定，則應審酌本件是否符合「得」撤銷緩刑宣告之要件。
  (二)參酌受刑人前所犯槍砲案件，其犯罪行為係基於非法持有具
    殺傷力之改造手槍及子彈之犯意，而在桃園縣桃園市虎頭山
    登山入口處，向真實姓名年籍不詳自稱「阿堂」之成年男子
    ，以新台幣一萬五千元之代價，購得具殺傷力之仿BERETTA
    廠92FS 型 半自動手槍製造之改造玩具手槍一支（含彈匣一
    個）及改造子彈五顆（其中二顆於送鑑定時試射用罄，餘三
    顆），並將之藏置於所攜帶之背包而非法持有改造手槍及子
    彈，有本院九十四年度訴字第七二八號判決正本一份在卷可
    稽。受刑人非法持有可發射子彈具有殺傷力之改造手槍及子
    彈，對於社會治安潛藏高度危險，其犯罪之情節非輕。受刑
    人經此教訓後，理當深知悔悟，卻不此之圖，於前述緩刑期
    前，先更犯持有第一級毒品罪，並經本院以九十五年度桃簡
    字第一四二三號判處拘役五十九日，有本院九十四年度桃簡
    字第一四二三號判決書一件及臺灣高等法院被告前案紀錄表
    附卷為憑。復查受刑人又於緩刑期內至少犯以下之罪，均經
    判刑確定或未確定：(一)九十四年十一月間犯公共危險罪，經
    本院以九十四年桃交簡第二一五五號簡易判決，判處罰金一
    萬元確定；(二)九十五年六月十九日，因施用第二級毒品安非
    他命犯行，經本院於同年九月十一日（聲請人誤載為十一月
    六日），以九十五年度桃簡字第二二四一號簡易判決，判處
    得易科罰金之有期徒刑四月；(三)於九十五年二月至八月，多
    次犯加重竊盜罪，經本院以九十五年十一月十七日，以九十
    五年度易字第五八三號、第一二二九號、第一三七四號判決
    ，分別判處有期徒刑，並定應執行刑一年十月。經查上述犯
    罪雖查無證明已確定，而未符刑法第七十五條之一第一項第
    二款之撤銷事由，惟已足認受刑人先後犯數罪，顯見其品行
    不佳，並未因受到刑事追訴而有悔悟反省之意，絕非偶蹈法
    網或惡性輕微有所悔悟，難認符緩刑予被告改過自新之目的
    ，原宣告之緩刑，已難收預期之效果，而有執行刑罰之必要
    。綜上所述，本件聲請撤銷緩刑之宣告，經核與修正後刑法
    第七十五條之一第一項第一款及第二項之規定相符，自得撤
    銷其所犯本院九十四年度訴字第七二八號案件之緩刑宣告。
    本件聲請為有理由，應予准許。
五、依刑事訴訟法第四百七十六條，刑法施行法第六條之一、修
    正後刑法第七十五條之一第一項第一款，裁定如主文。
中    華    民    國    95    年    12    月    27    日
                         臺灣桃園地方法院刑事第六庭
                             法  官  錢  建  榮
以上正本證明與原本無異。
如不服本裁定，應於裁定送達後5 日內向本院提出抗告狀。
                             書記官  劉  寶  霞
中    華    民    國    96    年    1     月    2     日


司法院資訊處製作；財團法人民間司法改革基金會備份。
